臺灣高等法院刑事裁定
110年度抗字第1291號
抗  告  人
即  受刑人  龍賢溢


上列抗告人因檢察官聲請定其應執行刑案件，不服臺灣桃園地方
法院中華民國110年7月22日110年度聲字第2210號裁定，提起抗
告，本院裁定如下：
    主  文
抗告駁回。
    理  由
一、原裁定略以：聲請人臺灣桃園地方檢察署檢察官以受刑人龍
    賢溢因犯如附表所示罪刑，先後經判決確定，聲請合併定其
    應執行之刑，經核於法有據，乃在各刑中之最長期以上、各
    刑合併之刑期以下，併審酌受刑人所犯各罪罪質、責任非難
    重複程度、行為態樣、各罪關係、次數多寡，以及所呈現之
    人格特質及犯罪動機、目的、手段、程度、所生危險、案件
    特性、比例原則暨預防需求等綜合因素，而定其應執行之刑
    為有期徒刑8月，並諭知如易科罰金，以新台幣1千元折算1
    日之標準等語。
二、受刑人抗告意旨略以：其在民國109年犯多件施用毒品案件
    ，並於110年入監服刑3月，又於期滿日轉勒戒，且於110年6
    月底勒戒成功出監，現卻又收到合併裁定，此顯不符合勒戒
    吸收同年度之毒品施用案件之程序，爰提起抗告，請求撤銷
    原裁定等語。
三、本院之判斷：
  ㈠裁判確定前犯數罪者，併合處罰之；數罪併罰，有2裁判以上
    者，依第51條之規定，定其應執行之刑，刑法第50條第1項
    前段、第53條各有明定。又刑法第51條第5款規定：數罪併
    罰，宣告多數有期徒刑者，於各刑中之最長期以上，各刑合
    併之刑期以下，定其刑期。按數罪併罰合併定應執行刑之制
    度目的，在就所犯數罪，以各罪宣告刑為基礎，綜合評價犯
    罪人最終應具體實現多少刑罰，方符合罪責相當要求並達刑
    罰目的。刑法第51條所定數罪併罰之方法，就宣告多數有期
    徒刑者，僅於該條第5款規範其界限，有關衡酌之裁量因子
    為何，則無明文。惟依其制度目的，應綜合評價各罪類型、
    關係、法益侵害之綜合效果，考量犯罪人個人特質，認應對
    之具體實現多少刑度，始足達到矯治教化之必要程度，並符
    罪責相當原則。此裁量權之行使，屬實體法上賦予法院依個
    案裁量之職權，如所為裁量未逾法定刑範圍，且無違背制度
    目的或公平正義情形，即無違法可言。
  ㈡經查：
　⒈抗告人犯如附表所示各罪，其犯罪時間均在附表編號1之罪於
    109年8月18日判決確定之前，原審依檢察官之聲請，合併定
    其應執行之刑，並無違誤。其次，原審在各宣告刑中之最長
    期（5月）以上，並於附表所示各罪合併之刑期總和（10月
    ）以下，而在此範圍內，酌定其應執行刑有期徒刑8月（含
    易科罰金之折算標準），且敘明考量抗告人所犯如附表所示
    2罪均為施用毒品罪，其責任非難重複之程度更高，併其行
    為態樣、各罪關係、施用次數多寡，以及所呈現之人格特質
    、犯罪動機、目的、手段、程度、所生危險、案件特性、比
    例原則暨預防需求等綜合因素而定其應執行之刑，核屬原審
    裁量權之行使，未悖於法律秩序之理念及法規範之內部界限
    與外部界限，符合法規範之目的，並無不當。
　⒉抗告人雖執前詞抗告。惟查，刑法第53條所謂數罪併罰，有
    二裁判以上者，依第51條之規定，定其應執行之刑，係指二
    以上之確定裁判定其應執行之刑，屬刑罰（主刑）之合併定
    應執行之刑。而觀察勒戒係屬保安處分之一種，現行法並無
    觀察勒戒與刑罰合併執行之規定，尤無抗告人所稱之施用毒
    品之觀察勒戒處分，吸收施用毒品罪所科刑罰之問題。至於
    抗告意旨所稱其已因毒品案件執行有期徒刑3月乙節，依其
    前案紀錄表所載（見本院卷第29至33頁），應係指其因違反
    藥事法案件，經臺灣桃園地方法院以109年度審訴字第1316
    號判決判處罪刑一案而言。然應依刑法第50條、第53條規定
    定其應執行之刑者，係由該案犯罪事實最後判決之法院之檢
    察官，聲請該法院裁定之，刑事訴訟法第477條第1項已有明
    定。因此，法院對於聲請合併定應執行刑之審理標的，僅以
    檢察官聲請之範圍為限。而抗告人所稱上開案件，既不在檢
    察官本件聲請如附表所示之裁判範圍之內，自無從納入併予
    定刑自明。
四、綜上所述，抗告人之抗告為無理由，應予駁回。
據上論斷，依刑事訴訟法第412條，裁定如主文。 
中    華    民    國   110    年    8     月    25    日
                刑事第二十二庭  審判長法  官  洪于智
                                      法  官  汪怡君
                                      法  官  陳銘壎
以上正本證明與原本無異。
不得再抗告。 
                                      書記官  吳思葦
中    華    民    國   110    年    8     月    25    日
附表：受刑人龍賢溢定應執行刑案件一覽表
編            號  1 2 罪            名  施用第二級毒品 施用第二級毒品 宣     告     刑  有期徒刑5月，如易科罰金，以新臺幣1千元折算1日 有期徒刑5月，如易科罰金，以新臺幣1千元折算1日 犯罪日期（民國）  109年1月17日 108年10月24日 偵  查 機    關 臺灣桃園地方檢察署 臺灣桃園地方檢察署  案    號 109年度毒偵字第1655號 109年度毒偵字第329號 最  後  事實審 法    院 臺灣桃園地方法院 臺灣桃園地方法院  案    號 109年度壢簡字第1598號 109年度壢簡字第1721號  判決日期 109年7月20日 109年8月4日 確  定    判  決 法    院 臺灣桃園地方法院 臺灣桃園地方法院  案    號 109年度壢簡字第1598號 109年度壢簡字第1721號  判    決 確定日期 109年8月18日 109年9月8日 備            註  桃園地檢署109年度執字第15162號 桃園地檢署109年度執字第16160號